臺灣高等法院臺中分院刑事判決　　　　　　　　　　九十三年度上訴字第二二三號
　　上　訴　人　臺灣南投地方法院檢察署檢察官
　　上　訴　人
　　即　被　告　癸○○
右上訴人因被告常業詐欺案件，不服臺灣南投地方法院九十二年度訴緝字第十九號中
華民國九十二年十二月三十一日第一審判決（起訴案號：臺灣南投地方法院檢察署九
十年度偵字第四０三０號、九十一年度偵字第一八八、二二三、八二一、二０六一號
，移
      主  文
上訴駁回。
      事  實
一、癸○○前因在南投縣草屯鎮經營「三元汽車零件材料行」週轉不靈，該材料行於
    民國九十年四月底倒閉，癸○○亦欠下多筆債務無法清償，竟與一已成年，綽號
    「阿龍」真實姓名、年籍不詳之債權人，共同基於意圖為自己不法之所有而以詐
    欺為常業之犯意聯絡，合組詐騙集團，計畫虛設行號僱請員工、詐騙貨物以營生
    。該二人於同年五、六月間，先由「阿龍」尋得知情之吳家發（另經本院以九十
    二年度上訴字第一一０七號判決判處有期徒刑一年）、蕭永志（業經原審法院判
    處有期徒刑十月確定），同意擔任虛設行號之人頭；癸○○與「阿龍」於同年六
    月間，選定在南投縣草屯鎮○○路一三三號虛設「新富汽車材料行」，由蕭永志
    出名擔任登記負責人，吳家發、蕭永志二人，乃基於幫助常業詐欺之犯意，由「
    阿龍」率領該二人，自屏東遠赴彰化縣員林鎮，在癸○○之陪同下，以蕭永志之
    名義辦理營利事業登記證、裝設電話、向不知情之何華雄承租上揭處所，並向第
    一商業銀行（帳號０五九一七一號）、臺灣中小企業銀行（帳號０二五九七─０
    ）、華南商業銀行（帳號000000000號）三家銀行之草屯分行申請支票
    。繼而癸○○即以上揭虛設之「新富汽車材料行」名義，於同年八月初先對外招
    募員工，實則並無支付薪資之意，目的在詐取勞力，並致前來應徵、不知情之洪
    淑絹、陳立堅、蔡建成（約定薪資分別月薪為新台幣二萬元、二萬二千元、二萬
    三千元，前後受僱均未滿二月）等人陷於錯誤，因而進入該材料行分任會計及業
    務人員。嗣「阿龍」於同年八月間另指派一名姓名年籍不詳、亦具有共同常業詐
    欺犯意聯絡之成年男子至上開汽車材料行一起參與經營，自己則隱身於幕後，癸
    ○○亦邀集其連襟即亦具有共同常業詐欺犯意聯絡之黃敏南（另經本院以九十二
    年度上訴字第一一０七號判處有期徒刑一年六月）一同加入其等詐騙集團，成員
    抵定後，該詐騙集團即以「新富汽車材料行」之名義，由癸○○或該姓名年籍不
    詳之成年男子各自稱為蕭永志，以電話傳真訂購或親臨洽商之方式，於附表所示
    之時間，向附表所示之浩展交通器材有限公司（下稱浩展公司）等廠商，詐購如
    附表所示之財物，並以開立前開帳戶遠期支票、或允諾於次月請款時開立支票之
    方式，致使如附表所示廠商均陷於錯誤而依期交付如附表所示之貨物。迄同年九
    月二十二日（星期六）夜間，癸○○等四人之詐騙集團即將較值錢之貨物搬運一
    空，逃匿無蹤。迨洪淑絹、陳立堅、蔡建成發現「新富汽車材料行」大門深鎖、
    人去樓空時，方知受騙。洪淑絹、陳立堅、蔡建成三人先前工作未滿二個月應得
    之薪資（分別為二萬九千元、三萬七千八百元、三萬元），除蔡建成因需款孔急
    ，百般催討，癸○○不得已支付三千元薪資外（因此蔡建成部分應係二萬七千元
    未付），餘分文未付，癸○○等四人之詐騙集團則以此方式詐取合計約九萬三千
    八百元之利益。又如附表所示之廠商，自同年九月二十四日起，支票先後屆期，
    經提示均遭退票拒付，癸○○等四人之詐騙集團復逃匿無蹤，至此浩展交通器材
    有限公司等廠商始知受騙（部分癸○○等四人之詐騙集團未取走之水箱精等物，
    業經發還），貨款金額達一百二十七萬七千八百零六元。癸○○等四人之詐騙集
    團以上詐欺所得之財物及不法利益，合計一百三十七萬一千六百零六元。
二、案經臺灣南投地方法院檢察署檢察官自動檢舉，及浩展公司（負責人辛○○）、
    總聯國際貿易有限公司（下稱總聯公司，負責人戊○○○）、見全汽材有限公司
    （下稱見全公司，負責人丑○○）、天林茶葉行即壬○○、振一電器行即子○○
    訴由南投縣警察局草屯分局報請同署檢察官偵查起訴。
      理  由
一、被告癸○○於原審及本院行準備程序時，坦承前因在南投縣草屯鎮經營「三元汽
    車零件材料行」週轉不靈，該材料行於九十年四月底倒閉，伊亦欠下多筆債務無
    法清償，嗣後伊與一綽號「阿龍」之債權人達成協議，選定在南投縣草屯鎮○○
    路一三三號開設「新富汽車材料行」由伊繼續經營汽車材料行，於同年五、六月
    間，先由「阿龍」自高雄帶領吳家發、蕭永志至彰化縣員林鎮，在伊陪同下，以
    蕭永志之名義辦理營利事業登記證、裝設電話、承租營業處所；嗣伊以「新富汽
    車材料行」名義，對外招募員工洪淑絹、陳立堅、蔡建成任會計及業務人員，後
    來伊亦邀請伊連襟黃敏南至該材料行看店，「阿龍」於同年八月間另指派一名男
    子至上開汽車材料行一起參與經營，之後伊與該名男子即以電話傳真訂購或親臨
    洽商之方式，於附表所示之時間，向附表所示之廠商訂購貨品；迄同年九月二十
    二日（星期六）夜間，「阿龍」僱了一台十五噸卡車前來上開材料行，伊有幫忙
    搬運店內貨物離開，而未給付廠商貨款，亦從未給付員工薪資等情不諱，雖矢口
    否認有何詐欺犯行，辯稱：伊原先不知「阿龍」係要虛設行號詐騙廠商之貨物及
    員工之勞力，「阿龍」表示由伊提供資金，伊以工作代償；帶領蕭永志、吳家發
    至銀行申請支票之人係「阿龍」與一位近六十歲之女子，並不是伊；伊經營該材
    料行一個月後，房租及員工薪水都沒有辦法給人家，材料行所開出之支票，銀行
    亦來電告知需繳交甲存票款，伊發覺不對後，就說這樣做好像不太正常，九月中
    旬「阿龍」就從高雄帶了三個人用槍押伊到台中縣的大肚山，脅迫伊說『你以為
    是真的在經營嗎，我叫你怎麼叫貨，你就怎麼叫貨』，隔天，他們就一組人開了
    二部車到新富汽車材料附近行監視伊，前後有七、八天時間，不過在該段期間，
    伊仍每日上下班與家人住在員林鎮，未與該三人住在一起；而伊連襟黃敏南對於
    詐騙一事亦不知情，事發後伊至南部查證之結果，該綽號「阿龍」之男子本名為
    薛吟松云云。
二、本院查：
  (一)被告癸○○等四人之詐騙集團於右揭時、地，以虛設「新富汽車材料行」名義，
    對外招募員工、訂購貨物，迨取得員工及廠商之信任後，大舉進貨再惡性倒閉等
    事實，業據被害人洪淑絹、陳立堅、蔡建成、浩展公司負責人辛○○、總聯公司
    告訴代理人庚○○、見全公司負責人丑○○、壬○○、子○○等人於檢察官偵查
    及原審審理時指述甚詳，核與證人即南投縣草屯鎮○○路一三三號房屋出租人何
    華雄（九十年度偵字第四０三０號卷第四十八頁、第一二四頁）、證人即搬家公
    司負責人江文容（同上卷第七十九頁背面）於警訊及偵查中證述之情節相符，並
    有蕭永志退票資料、房屋租賃契約書、公證書、新富汽車材料行營利事業登記證
影本、估價單、訂購契約書、銷貨單、出貨單、提貨單、支票暨退票理由單、照
    片、贓物認領保管單等件在卷可稽。
  (二)被告癸○○雖辯稱：伊原先不知「阿龍」係要虛設行號詐騙廠商之貨物及員工之
    勞力，後來伊發現不對勁後，九十年九月中旬「阿龍」就從高雄帶了三個人用槍
    押伊到台中縣的大肚山脅迫伊，隔天，他們就一組人開了二部車到新富汽車材料
    附近行監視伊，前後有七、八天時間，在該段期間伊每日仍上下班且與家人位在
    一起，該三人未隨同伊上下班，伊未報警，此部分事實有草屯一家建興材料行負
    責人「阿偉」可以證明云云，惟查：I證人即建興汽車材料行實際負責人張哲偉
    於原審審理中到庭證稱：伊不認識癸○○，對於癸○○的案子根本不知情等語，
    證人洪淑娟證稱：伊並沒有覺得被告癸○○做事都是被逼的樣子等語，再徵諸被
    告癸○○對外訂貨時均自稱「蕭永志」，故不透露其真實姓名，對於廠商要求現
    金付款，先是應允，後則一再拖延或開遠期支票虛以應付等情，業經證人庚○○
    、辛○○、壬○○等人於偵審中證述甚明，益見被告癸○○在向廠商訂貨時即具
    有詐欺之犯意甚明。II復次，被告既遭脅迫從事不法行為，其期間長達七、八日
  ，且在該段期間，其起居生活顯然非處於無法自主及向外求援狀態，所辯與常理
    亦不相符，顯屬卸責之詞，不足採信。
  (三)被告癸○○另辯稱：帶蕭永志、吳家發至銀行申請支票之人係「阿龍」與一位近
    六十歲之女子，並不是伊云云，惟同案被告蕭永志於偵查及原審審理中供稱：申
    請支票時伊與癸○○、吳家發都有去，伊跟吳家發進銀行內，癸○○在外面等，
    他說銀行的人認識他，不讓他申請，所以他不進去等語（第四０三０號偵查卷(一)
    第六八頁、原審法院九十一年度訴字第四二七號卷九十二年一月二十二日訊問筆
    錄），同案被告吳家發於偵查中亦供稱：癸○○帶伊與蕭永志去辦支票、租房子
    ，還有辦事業登記，癸○○說有欠銀行錢，人在外面等等語（第四０三０號偵查
    卷(一)第九０頁背面），是被告癸○○上開所辯，亦難憑信。
  (四)同案被告吳家發於偵查中陳稱：伊在自由時報上看見徵合夥人「你出人，他出錢
    」之廣告，就與蕭永志去應徵，第一次去應徵，並不是癸○○來的等語（四０三
    ０號偵查卷(一)第九０頁背面），前於原審審理中亦陳稱：當初是「阿龍」帶伊與
    蕭永志去的，「阿龍」伊也不認識，只有見過面，只知外號叫「阿龍」，真實姓
    名也不知道等語。同案被告蕭永志亦陳稱：「（問：找你去材料行說有酬勞給你
    的是誰？）答：是『阿龍』說要給酬勞，吳家發再來找伊的」等語（原審九十一
    年度訴字第四二七號卷九十二年一月二十二日訊問筆錄），足見被告癸○○陳稱
    ：伊先前開設之三元汽車材料行於九十年四月底倒閉後，伊與一綽號「阿龍」之
    債權人達成協議，選定在南投縣草屯鎮開設「新富汽車材料行」由伊繼續經營汽
    車材料行，於同年五、六月間，先由「阿龍」自高雄帶領吳家發、蕭永志至彰化
    縣員林鎮，在伊陪同下，以蕭永志之名義辦理營利事業登記證、裝設電話、承租
    營業處所等情，應非子虛。復次，同案被告蕭永志於偵查中陳稱：「（問：姚某
    總共僱多少人？）答：一個會計、二個外務，這是姚某跟伊說他僱用的人，但伊
    實際看到的人不只，因為伊還有看到圍事的是看店的」等語，同案被告黃敏南前
    於原審審理時亦供稱：伊去上班一星期時，有一位自稱是老闆，那位蕭永志與今
    日到庭之蕭永志不同，那位蕭永志比較胖、比較高一點等語（原審九十一年度訴
    字第四二七號卷九十二年二月十九日審判筆錄），核與證人子○○於原審九十二
    年十二月十七日審理期日證稱：至伊店裡訂貨的人不是在庭的被告癸○○，那個
    人自稱『蕭永志』比較胖，臉比較大等語相符，足見新富汽車材料行中除被告癸
    ○○外出訂貨時會自稱「蕭永志」外，尚有另一名並非同案被告蕭永志之男子亦
    對外自稱「蕭永志」，被告癸○○陳稱：「阿龍」於同年八月間另指派一名男子
    至上開汽車材料行一起參與經營等語，亦堪採信。至被告癸○○於原審陳稱：該
    男子經伊查證結果本名應為「楊忠郎」云云，惟被告癸○○並未提出相關證據或
    調查途徑足資證明其所言屬實，且證人楊忠郎經原審傳喚亦未到庭，被告癸○○
    片面之詞，亦難採信。
  (五)被告癸○○於原審及本院準備程序時陳稱：事發後伊至南部查證之結果，該綽號
    「阿龍」之男子本名為「薛吟松」，約三十九年出生的，當初去租房子時，亦係
    由「阿龍」擔任連帶保證人云云，惟經原審查證結果，全國姓名取為「薛吟松」
    之人僅有一人，且係六十三年間出生之事實，有法務部戶役政連結作業系統查詢
    單一份在卷可按，參酌以蕭永志為名義訂立之承租契約書上連帶保證人欄亦係空
    白之情，有上開租賃契約書一份在卷足稽，是被告癸○○陳稱：「阿龍」本名薛
    吟松云云，尚屬無據而難以採信。
  (六)證人洪淑絹於偵查中證稱：黃敏南確有實際參與「新富汽車材料行」之經營，並
    吩咐伊做事情，黃敏南並常替癸○○去送貨及接洽，後來有一天晚上搬完店裡貨
    物後，亦一起不見等語，證人陳立堅、蔡建成前於原審審理中，除證稱上開洪淑
    絹所述之情節屬實外，復證稱：黃敏南與自稱「蕭永志」那個人都會出去談一些
    如何銷貨的生意，他應該知道癸○○對外自稱蕭永志等語（原審九十一年度訴字
    第四二七號卷九十一年十月四日訊問筆錄），參酌黃敏南於偵查中亦承稱：伊曾
    聽癸○○對來店內之人自稱蕭永志等語（第四０三０號偵查卷(二)第五十八頁背面
    ），審諸同案被告黃敏南與被告癸○○既為連襟關係，對被告癸○○之真實姓名
    ，自無不知之理，而癸○○冒用蕭永志名義，大肆進貨，被告黃敏南在場耳聞其
    事，衡諸常情，豈能無疑？參以被告黃敏南於偵查中原稱癸○○亦係「新富汽車
    材料行」受僱人（第四０三０號偵查卷(一)第一三三頁背面）；其後改稱：癸○○
    係「新富汽車材料行」合夥人，伊與癸○○同時消失係因癸○○要伊不要再上班
    ，伊亦在找癸○○出面云云（第四０三０號偵查卷(二)第十六頁背面、第十七頁）
    ，嗣再改稱：伊不再使用原先之行動電話係因不想再與癸○○聯絡云云（同上卷
    第二十五頁背面、第二十六頁、第三十九頁背面），其前後言詞反覆，更顯見其
    畏罪情虛，是被告癸○○辯稱：黃敏南對於伊與「阿龍」所作所為並不知情云云
    ，顯屬迴護之詞，自非可取。
  (七)同案被告蕭永志、吳家發出於幫助癸○○等人常業詐欺之犯意，以蕭永志之名義
    辦理營利事業登記證、裝設電話、承租營業處所及請領支票等情，經本院以九十
    二年度上訴字第一一０七號判決判處罪刑在案。綜上所述，本件事證已臻明確，
    被告癸○○之犯行已堪認定，應依法論科。
三、被告癸○○詐騙集團詐得員工洪淑娟、陳立堅、蔡建成三人之支薪金，係詐取財
    產上不法之利益，被告癸○○詐欺附表數被害人如附表所示之物，係詐取財物，
    被告癸○○以一行為觸犯數罪名，應依刑法第五十五條之規定以一罪論。又按刑
    法上所謂「常業」，指反覆以同種類行為為目的之社會活動之職業性犯罪而言，
    至於犯罪所得之多寡，是否恃此犯罪為唯一之謀生職業，犯罪時間之長短，則非
    所問，縱令兼有其他職業，仍無礙於該常業犯罪之成立刑法上之常業犯（最高法
    院八十五年度台上字第五一０號判例、八十八年度台上字第二九一六號判決參照
    ）。被告癸○○夥同黃敏南及另二名姓名年籍不詳之成年男子，承租南投縣草屯
    鎮○○路一三三號作為營業場所，僱請洪淑絹、陳立堅、蔡建成為員工，藉用蕭
    永志名義設立「新富汽車材料行」，大肆向不知情之廠商進貨，詐得之財物及不
    法利益，金額達一百三十七萬一千六百零六元之鉅，渠等主觀上具有以此詐騙謀
    財為常業之犯意，並均恃此營生，應堪認定。是核被告黃敏南所為，係犯刑法第
    三百四十條之常業詐欺罪。被告癸○○、黃敏南及二名姓名年籍不詳之成年男子
    間，有犯意之聯絡及行為之分擔，均為共同正犯。
四、原審因而適用刑事訴訟法第二百九十九條第一項前段、刑法第二十八條、第三百
    四十條、第五十五條，罰金罰鍰提高標準條例第一條前段等規定，並審酌被告癸
    ○○不思以正途營利，竟居於主導地位，以虛設行號之手段，僱請員工並對外行
    騙，致使被害人陷於錯誤而提供勞務或交付貨物，詐得之金額亦達一百三十餘萬
    元，其中除部分經被害人浩展公司負責人辛○○取回，有贓物認領保管條可核外
    ，大部分被害人均索償無著，影響商業交易安全甚鉅，被告癸○○犯後坦承部分
    犯行惟亦避重就輕之態度等一切情狀，量處有期徒刑二年，其認事用法核無違誤
    ，量刑亦屬允當，上訴意旨猶執陳詞否認犯罪，其上訴為無理由，應予駁回。
五、被告經合法傳喚，無正當理由不到庭，爰不待其陳述，逕行判決。
六、併案意旨（南投地檢署九十三年度偵緝字第三十九號）另以：被告癸○○自八十
    九年六月二十日起，在南投縣草屯鎮其所經營之「三元汽車零件材料行」，自任
    會首召集民間互助會，連會首共二十七會，每月二十七日開標，每會每月二萬元
    ，告訴人甲○○參加一會；告訴人甲○○另於八十九年十二月二十五日，在南投
    縣草屯鎮○○路○段四四六號其所經營之「政宏汽車行」，自任會首召集民間互
    助會，連會首共二十會，每月一日開標，每會每月二萬元，被告參加一會，竟基
    於意圖為自己不法所有之概括犯意，先於九十年一月份，標走告訴人甲○○所召
    集之前開互助會款，詐得會款三十八萬元，復於同年二月份，將其所自任會首之
    前開互助會惡性倒會，致使告訴人繳交之活會會款十八萬元追討無著，總計詐取
    告訴人甲○○共五十六萬元，因認被告涉有刑法第三百三十九條第一項詐欺罪嫌
    ，與本案具有連續犯之裁判上一罪關係，請求併與審理等語。惟查，本案被告癸
    ○○係因經營「三元汽車零件材料行」週轉不靈，該材料行於九十年四月底倒閉
    後，欠下多筆債務無法清償，始於九十年五、六月間開始夥同綽號「阿龍」之債
    權人、同案被告黃敏南，及另一名姓名年籍不詳之成年男子，基於共同常業詐欺
    之犯意聯絡，合組詐騙集團，虛設行號僱請員工、詐騙貨物以營生，已如前述；
    而併案意旨所指之犯罪事實係發生於九十年一、二月間，斯時被告癸○○所經營
    之「三元汽車零件材料行」尚未倒閉，姑不論其標會或倒會之行為是否構成詐欺
    犯行，縱或構成，亦難認被告癸○○當時已具有常業詐欺之犯意，且其標會、倒
    會之詐欺行為態樣與本案虛設行號詐取貨物及勞務之手法大不相同，益難認與本
    案有何連續犯裁判上一罪或常業犯實質上一罪之關係，是以併辦部分與前揭論罪
    科刑部分，並無連續犯之裁判上一罪關係或常業犯實質上一罪之關係，無從併與
    審理，應退還檢察官另行依法辦理。
七、併案意旨（南投地檢署九十三年度偵字第一三八號）再以：被告癸○○涉嫌意圖
    為自己不法所有，持變造之劉茂宏身分證，訛稱在南投縣名間鄉○街村○○路三
    七０之二號開設意難忘ＫＴＶ方式，先於九十二年四月一日十時許，在名間鄉○
    街村○○路五六０之九號，向被害人寅○○購買國眾桌上型電腦二台，復於同日
    不詳時間，向被害人己○○租用點將將家ＤＣＣ點唱機十一組（含電視、點唱機
    、喇叭等物），另於同月六日，在南投縣名間鄉○街村○○路三六一之一號，向
    被害人丙○○購買六人座乳膠沙發一組，並請被害人等將上開物品送至意難忘Ｋ
    ＴＶ內，被告待被害人等將前開物品送達後，即搬至草屯鎮○○路二三二巷一號
    乙○○住處隱匿，因認被告涉有詐欺罪嫌，與本案具有連續犯之裁判上一罪關係
    ，請求併與審理等語。惟查，本案被告癸○○係因經營「三元汽車零件材料行」
    週轉不靈，該材料行於九十年四月底倒閉後，欠下多筆債務無法清償，始於九十
    年五、六月間開始夥同綽號「阿龍」之債權人、同案被告黃敏南，及另一名姓名
    年籍不詳之成年男子，基於共同常業詐欺之犯意聯絡，合組詐騙集團，虛設行號
    僱請員工、詐騙貨物以營生，已如前述；而併案意旨所指之犯罪事實係發生於九
    十二年四月間，與上開犯行相隔近二年，縱認其上開行為構成詐欺罪，亦難認與
    本案有何連續犯裁判上一罪或常業犯實質上一罪之關係，是以併辦部分與前揭論
    罪科刑部分，並無連續犯之裁判上一罪關係或常業犯實質上一罪之關係，無從併
    與審理，亦應退還檢察官另行依法辦理，均附此敘明。
八、據上論斷，應依刑事訴訟法第三百六十八條、第三百七十一條，判決如主文。
本案經檢察官丁○○到庭執行職務。
中      華      民      國       九十三    年    三      月    三十一   日
                                   臺灣高等法院臺中分院刑事第四庭
                                         審判長法  官  洪  耀  宗
                                               法　官  江  德  千
                                               法  官  劉  登  俊
右正本證明與原本無異。
如不服本判決應於收受送達後十日內向本院提出上訴書狀，其未敘述上訴之理由者並
得於提起上訴後十日內向本院補提理由書（均須按他造當事人之人數附繕本）。
                                               書記官  鄧　智　惠
中     華     民     國　   九十三     年      四      月      一       日
                                                              　　　　　Ｆ
附表：
┌───┬────┬────┬─────┬─────┬────┬───┐
│編號  │時間    │地點    │被 害 人  │交付之財物│詐欺方法│備  註│
├───┼────┼────┼─────┼─────┼────┼───┤
│一    │九十年八│彰化市竹│見全汽材有│直流工作燈│以傳真訂│九十年│
│      │月二十六│和路一二│限公司    │、日本水箱│貨方式，│度他字│
│      │日訂貨，│四號    │負責人：  │蓋等，共值│交付帳號│第九二│
│      │九十年八│        │丑○○    │十五萬九千│00000000│七號偵│
│      │月二十七│        │          │二百一十六│6號，並 │查卷宗│
│      │日交貨。│        │          │元。      │交付支票│第四頁│
│      │        │        │          │          │號碼EC08│至第十│
│      │        │        │          │          │27765， │三頁。│
│      │        │        │          │          │發票日：│      │
│      │        │        │          │          │九十年九│      │
│      │        │        │          │          │月三十一│      │
│      │        │        │          │          │日，    │      │
│      │        │        │          │       │面額：十│      │
│      │        │        │          │          │五萬九千│      │
│      │        │        │          │          │二百一十│      │
│      │        │        │          │          │六元，  │      │
│      │        │        │          │          │付款人：│      │
│      │        │        │          │          │華南商業│      │
│      │        │        │          │          │銀行草屯│      │
│      │        │        │          │          │分行之支│      │
│      │        │        │          │          │票一紙。│      │
├───┼────┼────┼─────┼─────┼────┼───┤
│二    │九十年九│台北市赤│浩展交通器│汽車零件煞│允諾於次│九十年│
│      │月五日訂│峰街四七│材有限公司│碟片等，共│月請款時│度偵字│
│      │貨，    │巷八號一│負責人：  │值七萬四千│簽發支票│第四０│
│      │九十年九│樓      │辛○○    │三百八十五│，但未及│三０號│
│      │月七日交│        │       │元。      │開票，即│偵查卷│
│      │貨。    │        │          │          │已倒閉。│宗第七│
│      │        │        │          │          │        │頁至第│
│      │        │        │          │          │        │十三頁│
│      │        │        │          │          │        │。    │
├───┼────┼────┼─────┼─────┼────┼───┤
│三    │九十年九│台北縣土│總聯國際貿│車輛用潤滑│交付帳號│九十年│
│      │月十三日│城市中央│易有限公司│油，共值八│0000000 │度偵字│
│      │，及九十│路三段三│負責人：  │十八萬五千│號，    │第四０│
│      │年九月二│九二之一│戊○○○  │九百零五元│支票號碼│三０號│
│      │十二日二│號十樓  │          │。        │：NB1612│偵查卷│
│      │次交貨。│        │          │          │365     │宗第十│
│      │        │        │          │          │發票日：│四頁至│
│      │        │        │          │          │九十年九│第二０│
│      │        │       │          │          │月三十日│頁。  │
│      │        │        │          │          │面額：八│      │
│      │        │        │          │          │十四萬三│      │
│      │        │        │          │          │千七百一│      │
│      │        │        │          │          │十九元，│      │
│      │        │        │          │          │付款人：│      │
│      │        │        │          │          │第一商業│      │
│      │        │        │          │          │銀行草屯│      │
│      │        │        │          │          │分行之支│      │
│      │        │        │          │          │票一紙。│      │
│      │        │        │          │          │實際取得│      │
│      │        │        │          │          │金額為八│      │
│      │        │        │          │          │十八萬五│      │
│      │        │        │          │          │千九百零│      │
│      │        │        │          │          │五元。  │      │
├───┼────┼────┼─────┼─────┼────┼───┤
│四    │九十年九│南投縣草│天林茶葉行│茶葉二十九│交付帳號│九十年│
│      │月二十日│屯鎮虎山│負責人：  │點五斤，價│059171號│度偵字│
│      │交貨    │路七一八│壬○○    │值四萬一千│，支票號│第四０│
│      │        │號      │          │三百元。  │碼：NB16│三０號│
│      │        │        │          │          │12366， │偵查卷│
│      │        │        │          │          │發票日：│宗第二│
│      │        │        │          │          │九十年九│一頁至│
│      │        │        │          │          │月二十四│第二五│
│      │        │        │          │          │日，    │頁。  │
│      │        │        │          │          │面額：  │      │
│      │        │        │          │          │十四萬兩│      │
│      │        │        │          │          │千元，  │      │
│      │        │        │          │          │付款人：│      │
│      │        │        │          │          │第一商業│      │
│      │        │        │          │          │銀行草屯│      │
│      │        │        │          │          │分行之支│      │
│      │        │        │          │          │票一紙。│      │
├───┼────┼────┼─────┼─────┼────┼───┤
│五    │九十年九│南投縣草│振壹電器行│國際牌電磁│交付帳號│九十年│
│      │月十九日│屯鎮中正│負責人：  │爐等，共值│00000000│度偵字│
│      │下午二時│路五八六│子○○    │十一萬七千│6號，   │第四０│
│      │訂貨，  │之三號  │          │元。      │支票號碼│三０號│
│      │九十年九│        │          │          │：EC0827│偵查卷│
│      │月二十二│        │          │          │774，   │宗第二│
│      │日交貨。│        │          │          │發票日：│六頁至│
│      │        │        │          │          │九十年九│第三一│
│      │        │        │          │          │月二十四│頁。  │
│      │        │        │          │          │號，    │      │
│      │        │        │          │          │面額：十│      │
│      │        │        │          │          │一萬七千│      │
│      │        │        │          │          │元，    │      │
│      │        │        │          │          │付款人：│      │
│      │        │        │          │          │華南商業│      │
│      │        │        │          │          │銀行草屯│      │
│      │        │        │          │          │分行之支│      │
│      │        │        │          │          │票一紙。│      │
└───┴────┴────┴─────┴─────┴────┴───┘
                                                              　　　Ｆ
